Contato

63 992310976 (Mobile) devpbdias@gmail.com

www.linkedin.com/in/ devpaulobrunomdias (LinkedIn) github.com/devpbdias (Personal)

Principais competências

Metodologias Agile npm (Gerenciador de Pacotes do Node) Material-UI

Languages

English (Full Professional)
Português (Native or Bilingual)

Certifications

Certificado de Conclusão do Módulo de Desenvolvimento Front-End

Certificado de Conclusão do Módulo de Fundamentos Web

Certificado de Conclusão do Módulo de Desenvolvimento em Back-End

Certificado de Conclusão do Módulo de Computer Science

Certificado de Conclusão do Módulo como Desenvolvedor Web Full Stack

Paulo Bruno Machado Dias

Desenvolvedor Web Front-End Junior (FrontEnd) | Trybe | React.js | JavaScript | Typescript | Html5 | Css3

Palmas, Tocantins, Brasil

Resumo

Olá, sou Paulo Bruno e tenho 31 anos. Sou apaixonado por jogos, filmes, esporte e rock. Atualmente, me formei no curso profissionalizante de Desenvolvimento Web Full Stack, na Trybe. Habilidades desenvolvidas ao longo do curso da Trybe: Html5, Css3, Git e Github, JavaScript, Testes unitários em Jest, React.js, Redux, Context API, Testes em RTL, Docker, MySQL, NodeJS, Express, REST API, Testes com Mocha, Chai e Sinon, Sequelize, TypeScript, POO, SOLID, MongoDB, Mongoose, Python e metodologias ágeis em Kanban/Trello.

Formado em engenheira civil na PUC-GO, com experiência no setor de avaliação de imóveis. Tenho especialização em MBA de Logística, Supply Chain e Transportes, no IPOG. Estou em transição de carreira, na busca por uma vaga como dev. Essa mudança na minha carreira profissional ocorreu após encontrar a Trybe, que mostrou esse novo mundo e, desde então, decidi me aventurar em Desenvolvimento Web. Hoje estou muito contente com a minha decisão e quero ter uma carreira como desenvolvedor Front End.

Próximo conhecimento a ser aprendido: Angular.

GitHub: https://github.com/devpbdias

Contato: devpbdias@gmail.com Portfolio: devpbdias.github.io

Experiência

Freelance
Freelancer Desenvolvedor Front-end
novembro de 2022 - Present (1 ano)

- Desenvolvimento da landing page da empresa Olé Mídia, usando React.js, css puro, javascript, material ui e emailjs;
- Desenvolvimento do aplicativo mobile do Nelore INDI Ouro, juntamente com outros desenvolvedores, com intuito de ampliar a venda de touros da fazenda. Responsável pelo front-end da aplicação com: React, Hooks and Context API, CSS, Axios, e Figma mockup.

Machado Construções e Avaliações Engenheiro civil em avaliações de imóveis outubro de 2019 - Present (4 anos 1 mês)

Palmas, Tocantins, Brasil

- Agendamento com clientes do Banco do Brasil e da Caixa para a realização da vistoria presencial do imóvel.
- Coleta de dados do imóvel por meio de uma vistoria presencial juntamente com o cliente.
- Auxilio na elaboração de laudos técnicos das vistorias.

Assembleia Legislativa do Estado de Goiás Estagiário de engenharia agosto de 2016 - junho de 2017 (11 meses) Goiânia e Região, Brasil

Principais atividades na Obra da Nova Sede da Assembleia Legislativa do Estado de Goiás:

- Auxílio na elaboração de layout e planilhas orçamentárias e quantitativas;
- Auxílio na compatibilização de projetos no formato CAD;
- Acompanhamento da obra e reparos.

PRS E FOCO ENGENHARIA

Estagiário de engenharia janeiro de 2014 - julho de 2014 (7 meses) Goiânia e Região, Brasil

Principais atividades:

- -Vistorias de residências, mapeadas logisticamente, no entorno de Brasília e Goiânia, juntamente com o Engenheiro responsável;
- -Preenchimento de laudos com informações coletadas nas vistorias e entrega dos mesmos à Caixa Econômica Federal e ao Banco do Brasil.

Formação acadêmica

Trybe

Curso profissionalizante · (janeiro de 2022 - março de 2023)

IPOG - Instituto de Pós-Graduação e Graduação Master of Business Administration - MBA, MBA de Logística, Supply Chain e Transportes · (2019 - 2020)

Pontifícia Universidade Católica de Goiás Bacharelado em Engenharia, Engenharia Civil · (2012 - 2017)